臺灣臺北地方法院民事裁定
111年度重家繼訴字第24號
原      告  唐允中  


訴訟代理人  洪嘉呈律師
上列當事人請求分割遺產事件，本院裁定如下： 
    主    文
原告應於本裁定送達後7日內，具狀補正如附件所示之事項，逾
期未補正，即駁回原告之訴。
    理    由
一、按起訴，應以訴狀表明當事人及其法定代理人、訴訟標的、
    應受判決事項之聲明，提出於法院為之；民事訴訟法第244
    條第1項定有明文。又原告之訴有起訴不合程式或不備其他
    要件之情形者，依其情形可以補正，經審判長定期間命其補
    正而不補正者，法院應以裁定駁回之；民事訴訟法第249條
    第1項第6款定有明文。上開規定於家事事件準用之，家事事
    件法第51條亦有明定。
二、查原告起訴請求分割遺產事件，有如附件所載應補正事項，
　　故定期命原告補正如附件所示事項，逾期未補正完足，即駁
    回原告之訴。
三、爰裁定如主文。 
中    華    民    國    111    年     8    月    1    日
                     家事法庭    法  官  陳伯均  
以上正本係照原本作成。
本裁定不得抗告。
中　　華　　民　　國　　111 　年　　8 　　月　　1 　　日
                                 書記官  劉文松
附件：應補正事項：
一、訴之聲明：
    按遺產分割，係以整個遺產為一體為分割，並非以遺產中個
    別之財產分割為對象，亦即遺產分割之目的在廢止遺產全部
    之公同共有關係，而非旨在消滅個別財產之公同共有關係，
    其分割方法應對全部遺產整體為之（最高法院95年台上字第
    1637號判決要旨參照）。依上說明，分割遺產應以全體繼承
    人及以全部遺產整體為之。經查：
  ⒈被告以民國111年5月31日家事答辯理由㈡狀辯稱：母親所遺不
    動產、父親所遺有有價證券，分別詳如下表1及2所示，原告
    起訴狀之附表，非父、母親全部遺產等語（卷二第12-16頁
    ），再參照卷附財政部臺北國稅局遺產稅免稅證明書所列被
    繼承人財產列表(卷一第177-179頁，第225-228頁)，原告起
    訴狀附表1確未將被告所稱之表1及表2列入遺產分割，被告
    對此既有爭執，原告當需舉證證明本件請求分割之遺產範圍
    究竟為何。
　⒉原告起訴狀之訴之聲明為「兩造就被繼承人唐盈生、葉彩蓮
    所遺如附表一所示遺產，應按附表一『分割方法』欄所示之方
    法分割」（卷一第7頁），是就何謂「附表一所示遺產」當
    需特定以定本件審理範圍。然觀原告起訴狀附表一（卷一第
    25頁）竟僅載「杭州屋」、「兩造母親名下其他不動產」而
    未特定不動產之坐落、範圍、價值。而本院並無義務職權調
    查上開事項，本件原告自應提出書狀補正以全部遺產為分割
    標的並以表格分項編號記載欲分割之遺產標的、各繼承人應
    繼分比例、分割後之權利範圍比例、遺產價值等項（應依被
    告人數檢附繕本）。　
　⒊又被告爭執原告起訴狀附表一所載之「後山埤不動產」及「
    唐琴妮名義帳戶」內之存款為遺產，而本院實無從逕自以判
    決分割他人名下（非屬被繼承人名下）之不動產亦或帳戶存
    款，原告此部分自應表明請求分割之法律依據為何？　
二、又繼承人有數人時，在分割遺產前，各繼承人對於遺產全部
    為公同共有，民法第1151條定有明文。而繼承人請求分割該
    公同共有之遺產，性質上為處分行為，如係不動產，依民法
    第759 條規定，應經繼承登記始得為之。又不動產之繼承登
    記，得由任何繼承人為全體繼承人申請之，繼承人為二人以
    上，部分繼承人因故不能會同其他繼承人共同申請繼承登記
    時，得由其中一人或數人為全體繼承人之利益，就被繼承人
    之土地，申請為公同共有之登記，其經繼承人全體同意者，
    得申請為分別共有之登記，土地法第73條第1項及土地登記
    規則第120條第1項亦有明定。本件原告既有請求分割不動產
    ，原告自應於本裁定送達後7日內就本件請求分割之不動產
    ，提出全體繼承人辦妥繼承登記之第一類登記謄本正本到院
    ，以供本院核對原告訴之聲明是否合法。